【裁判字號】    98,易,1370
【裁判日期】    980622
【裁判案由】    傷害
【裁判全文】
臺灣臺中地方法院刑事判決              98年度易字第1370號
公  訴  人  臺灣臺中地方法院檢察署檢察官
被      告  甲○○
            乙○○
上列被告等因傷害案件，經檢察官提起公訴（98年度偵字第7387
號），本院判決如下：
    主    文
甲○○、乙○○共同傷害人之身體，各處拘役拾日，如易科罰
金，均以新臺幣壹仟元折算壹日。
    犯罪事實
一、甲○○於民國98年2月5日19時10分許（起訴書誤載為上午7
    時10分許），在臺中縣太平市○○路○段與新民街口，因不
    滿丙○○與其母親袁秀琴交往，竟與乙○○基於普通傷害之
    犯意聯絡，由甲○○徒手毆打丙○○之臉部一拳，乙○○徒
    手毆打丙○○背後靠近腰部處一拳，甲○○並將丙○○壓倒
    在地上，乙○○再踢丙○○之腳部，致丙○○受有右上眼眶
    、右口周擦傷瘀腫傷、右肘、右膝瘀腫傷等傷害。
二、案經丙○○訴由臺中縣警察局太平分局報請臺灣臺中地方法
    院檢察署檢察官偵查起訴。
    理    由
壹、證據能力部分：(一)按被告以外之人於審判外之陳述，雖不符
    刑事訴訟法第159條之1至之4等四條之規定，而經當事人於
    審判程序同意作為證據，法院審酌該言詞陳述或書面陳述作
    成時之情況，認為適當者，亦得為證據，當事人、代理人或
    辯護人於法院調查證據時，知有刑事訴訟法第159條第1項不
    得為證據之情形，而未於言詞辯論終結前聲明異議者，視為
    有前項之同意。同法第159條之5第2項定有明文。本案丙○○、袁秀琴於警詢中之陳述，其性質屬於證人於審判外之陳
    述，而為傳聞證據，且查無符合刑事訴訟法第159條之1至之
    4等四條之情形，原雖無證據能力，然上開供述證據內容，
    業經本院審理時予以提示並告以要旨，且經檢察官及被告表
    示意見，當事人已知上述供述證據乃傳聞證據，卻均未表示
    無證據能力，本院審酌上開供述證據作成時，並無人情施壓
    或干擾，亦無不當取供之情形，認為以之作為本案之證據亦
    屬適當，而有證據能力。(二)除法律另有規定外，實施刑事訴
    訟程序之公務員因違背法定程序取得之證據，其有無證據能
    力之認定，應審酌人權保障及公共利益之均衡維護，刑事訴
    訟法第158條之4定有明文。本案所引用之非供述證據，並無
    證據證明係實施刑事訴訟程序之公務員違背法定程序所取得
    ，自應認均具有證據能力。
貳、認定犯罪事實之證據及理由：
一、被告甲○○毆打告訴人丙○○部分：業經被告甲○○於警詢
    、檢察官偵訊中及本院審理時坦承不諱，核與告訴人丙○○
    指訴遭被告甲○○毆打之情節相符，復經證人即共犯乙○○
    於警詢中陳述明確，並有行政院衛生署臺中醫院所出具內載
    告訴人受有前揭傷害之驗傷診斷書一紙附卷可稽（參警卷第
    12頁）。本件事證明確，被告甲○○之犯行應堪認定。
二、被告乙○○毆打告訴人丙○○部分：被告乙○○固坦承當天
    係被告甲○○找伊去現場要與告訴人理論，惟矢口否認有毆
    打告訴人之行為，辯稱：被告甲○○將告訴人壓在地上後，
    告訴人用腳夾住被告甲○○，被告甲○○說警察快要來了，
    叫伊把告訴人的腳扳開，伊才過去扳開告訴人的腳，然後與
    被告甲○○一起離開現場云云。惟查，(一)證人即告訴人丙○○於98年6月8日在本院審理中具結證稱：「我與甲○○的母
    親及甲○○的兒子在聊天，一下子甲○○跟他女兒過來，他
    問我說他母親不讓他交女朋友，有無道理，我沒有回答，他
    又說如果我要與他母親交往，要經過他這一關，我就說你是
    要恐嚇我嗎，他叫我等一下，他要去叫人來修理我，他再來
    的時候，我剛好在講電話，他就要搶我的手機，結果沒有搶
    走，他就打我臉，打到我眼睛、嘴巴，我就被他壓在地下」
    、「甲○○在打我臉的時候，乙○○同時打我的後背，我才
    會一直退後，退到沒有退路，甲○○才把我壓在地上，他整
    個人趴在我身上」、「乙○○只有踢我的腳，沒有用手打我
    肚子，他是在我沒有被壓在地上之前，甲○○在打我臉部的
    時候，乙○○打我的背部，因為他打我的背部，是靠近腰的
    地方，所以我以為法官剛剛講的肚子是指背部靠近腰的地方
    ，我被壓在地上的時候只有被人用腳踢」（參本院卷第37-3
    9頁筆錄），此與其於98年2月5日在警詢中指稱：「甲○○
    徒手握拳打我，往我臉部毆打，並且把我壓到地上打我頭部
    ，現場還有另一名男子共同毆打我，他徒手握拳打我的肚子
    ，當我被甲○○壓到地上時，該男子也有用腳踢我」（參警
    卷第6頁筆錄）等語大致相符。(二)被告甲○○供稱只有毆打
    告訴人臉部一拳，及將告訴人壓在地上時是壓著告訴人的胸
    部（參本院卷第41-42頁筆錄），亦即告訴人被壓在地上時
    是呈仰躺狀，是以告訴人之腳部膝蓋處自不可能因被告甲○○之毆打而受有傷害，惟前揭告訴人之驗傷診斷書中卻記載
    告訴人之右膝有瘀腫傷，是可信告訴人指稱其被壓在地上時
    ，被告乙○○有踢其腳部，應該為真。另被告乙○○縱然曾
    將告訴人的腳從被告甲○○身上扳開，然依常情，扳開的動
    作非僅不太可能讓腳部受傷，也甚不可能抓住膝蓋處以之為
    施力點，而致膝蓋瘀腫。(三)證人即甲○○之母親袁秀琴於98
    年2月19日在警詢中供稱：「我與丙○○在涼亭內聊天，甲○○一人前來向丙○○告知，老頭子你在做什麼，有膽子坐
    在這裡看看，我現在去找人來修理你，我以為我兒子要離去
    現場，便到派出所求救，我再回到現場時，看到丙○○臉部
    已受傷」（參警卷第9頁筆錄），證人即共犯甲○○於98年6
    月8日在本院審理中具結證稱：「（問：98年2月5日晚上7點
    10分左右，你在臺中縣太平市毆打丙○○，為何乙○○在場
    ？）我去找他的，在打丙○○之前去找他的」、「（問：你
    在打丙○○之前是否有先跟丙○○發生口角？）有」、「（
    問：你是在與丙○○發生口角之後，才去找乙○○？）對」
    、「（問：你去找乙○○的目的？）因為我喝酒，我叫乙○○載我去毆打丙○○的現場」、「（問：你與丙○○發生口
    角之後，要去找乙○○之前，是否有跟丙○○說，老頭子在
    做什麼，有膽子坐在這裡看看，我現在去找人來修理你？）
    有，因為他也是很兇」（參本院卷第33-35頁筆錄）。足徵
    被告甲○○與告訴人發生口角後，確實有說要去找人來修理
    告訴人，而其也確實立即去找了被告乙○○，並一起回到現
    場，而一到現場，與告訴人並無任何理論，被告甲○○即出
    拳毆打告訴人。茲被告甲○○果敢獨自一人毆打告訴人，自
    無須找來被告乙○○助陣，而被告乙○○既係被告甲○○為
    了要修理告訴人而找來，自不可能袖手旁觀，是以被告甲○○出手毆打告訴人時，應係如告訴人所說，被告乙○○亦同
    時毆打其背後靠近腰部處，並於遭被告甲○○壓倒在地時，
    被告乙○○踹踢其腳部。綜上，本院認被告乙○○所辯，僅
    係卸責之詞，不足採信。本件事證明確，被告乙○○之犯行
    亦堪認定。
三、核被告二人所為，均係犯刑法第227條第1項之普通傷害罪。
    又被告二人有犯意聯絡及行為分擔，均為共同正犯。爰審酌
    被告甲○○犯後坦承所為，頗具悔意，被告乙○○則飾詞卸
    責，態度不佳，告訴人所受較重之傷害主要係被告甲○○毆
    打臉部所致，被告二人均未賠償告訴人所受之損害，及本件
    情節尚屬輕微等一切情狀，分別量處如主文所示之刑，並均
    諭知易科罰金之折算標準。
據上論斷，應依刑事訴訟法第299條第1項前段，刑法第28條、第
277條第1項、第41條第1項前段，刑法施行法第1條之1第1項、第
2項前段，判決如主文。
中    華    民    國    98    年    6     月    22    日
                        法  官   李秋娟
以上正本證明與原本無異。
如不服本判決應於收受送達後10日內向本院提出上訴書狀，並應
敘述具體理由；其未敘述上訴理由者，應於上訴期間屆滿後20日
內向本院補提理由書（均須按他造當事人之人數附繕本）「切勿
逕送上級法院」。
                        書記官    簡芳敏
中    華    民    國    98    年    6     月    22    日
附錄論罪科刑法條
中華民國刑法第277條第1項（普通傷害罪）
傷害人之身體或健康者，處3年以下有期徒刑、拘役或1千元以下
罰金。


司法院資訊處製作；財團法人民間司法改革基金會備份。
